臺灣臺中地方法院民事判決
110年度訴字第1766號
原      告  李秀惠
被      告  何湘茹律師即李國和之遺產管理人
訴訟代理人  胡修齊  律師
上列當事人間清償借款事件,本院於民國110年9月9日言詞辯論終
結,判決如下:
    主      文
被告應於管理被繼承人李國和之遺產範圍內給付原告新臺幣220
萬元，及自民國110年5月15日起至清償日止，按年息5%計算之利
息。
訴訟費用新臺幣22780元由被告於管理被繼承人李國和之遺產範
圍內負擔。
    事實及理由
壹、程序方面:
一、按在無人承認繼承之遺產，經法院依法選任之遺產管理人,
    有管理遺產之權(民法第1178條第2項、第1179條規定參照)
    。是在遺產管理關係存續中，即有以自己名義為遺產起訴或
    被訴之資格。李國和於民國107年7月9日死亡，其法定繼承
    人均拋棄繼承，經臺灣南投地方法院(下稱南投地院)108年
    度司繼字第806號裁定選任何湘茹律師為其遺產管理人，有
    原告提出之李國和除戶戶籍謄本、南投地院公示催告公告在
    卷可稽，是原告以何湘茹律師即李國和之遺產管理人為被告
    ，提起本件民事訴訟，當事人適格要件自無欠缺。
二、又訴狀送達後，原告不得將原訴變更或追加他訴，但減縮應
　　受判決事項之聲明者，不在此限，民事訴訟法第255條第1項
 　 但書第3款定有明文。本件原告原請求被告應給付新臺幣(下
　　同)220萬元，及自起訴狀繕本送達翌日起至清償日止，按年
　　息5%計算之利息，嗣於110年5月7日具狀減縮為主文所示，
　　合於上開法條規定，應予准許。
貳、實體方面：　　　
一、原告主張：李國和生前於106年6月5日向原告借款220萬元，
　　約定清償期為106年11月30日，惟屆期未為清償，爰請求判
　　決如主文所示。
二、被告則以：否認李國和有向原告借款，原告對此應負舉證之
　　責任等語置辯，請求駁回原告之訴，並陳明如受不利判決
　　，願供擔保，請准宣告假執行。  
三、原告主張之事實，業據其提出借據為證。而證人李敏惠於11
　　0年8月5日本院言詞辯論時證稱：「法官問：提示借據，是
　　否看過？答：有看過。」、「法官問：是被告親自簽名及
　　蓋手印？答：對。」、「法官問：被告為何簽借據？答：因
　　為會款的關係，去找被告，被告說生意失敗，才簽立借據的
　　。」、證人潘宇洌於110年9月9日本院言詞辯論時亦結證：
　　「知道李國和要跟原告借款寫借據，有跟我借印泥、筆，借
　　據內容我不清楚。」，堪認李國和確有向原告借款並交付借
　　據。從而，原告依消費借貸之法律關係，請求判決如主文第
　　1項所示，即屬有據，應予准許。
四、原告未陳明願擔保聲請宣告假執行，本院亦無宣告假執行之
    職權，故無假執行之宣告。被告陳明願供擔保聲請免為假執
    行之宣告，即無必要，應予駁回。
五、訴訟費用負擔之依據：民事訴訟法第78條。
中　　華　　民　　國　　110 　年　　10　　月　　7 　　日
                  民事第三庭  法  官  劉正中
以上為正本係照原本作成。
如不服本判決，應於判決正本送達後20日內，向本院提出上訴狀
並表明上訴理由，及繳納上訴裁判費。如於本判決宣示後送達前
提起上訴者，應於判決送達後20日內補提上訴理由書(須附繕本)
，如委任律師提起上訴者，應一併繳納上訴審裁判費。
中　　華　　民　　國　　110 　年　　10　　月　　7 　　日
                              書記官  吳克雯